臺灣南投地方法院民事判決
111年度原訴字第13號
原      告  戴鳳女  

被      告  高子皓  

上列原告因被告涉犯洗錢防制法等案件，提起刑事附帶民事訴訟
請求損害賠償，經本院刑事庭以111年度原附民字第1號裁定移送
前來，本院於民國111年10月6日言詞辯論終結，判決如下：
    主      文
被告應給付原告新臺幣（下同）110萬元，及自民國111年2月10
日起至清償日止，按年息5%計算之利息。
本判決得假執行。但被告如以110萬元為原告預供擔保，得免為
假執行。
    事實及理由
一、原告主張略以：
  ㈠被告知悉提供金融帳戶予他人使用，可能淪為詐欺犯罪之人
    頭帳戶，竟仍基於縱使提供自己之帳戶作為詐欺犯罪之人頭
    帳戶，並協助將帳戶內之詐欺款項領出交予他人，將會隱匿
    該犯罪所得之去向及所在，亦不違反其本意之不確定故意，
    與訴外人廖梓評（已歿）共同基於詐欺取財及洗錢之犯意聯
    絡，於民國109年3月11日前不久之不詳時間，提供其申辦之
    第一商業銀行北台中分行帳號000-00000000000號帳戶（下
    稱第一銀行帳戶）、合作金庫商業銀行北台中分行帳號000-
    0000000000000號帳戶（下稱合作金庫帳戶）予廖梓評，容
    任廖梓評作為人頭帳戶使用；廖梓評於109年3月5日13時許
    起，以電話聯繫原告，佯稱為健保局人員、警察、檢察官，
    以原告異常使用健保，須凍結監管其帳戶為由，要求原告配
    合控管帳戶，致原告誤信為真，於109年3月11日13時49分許
    ，在臺南市東山郵局臨櫃匯款新臺幣(下同)80萬元至上開第
    一銀行帳戶，接續於同日14時許在臺灣土地銀行白河分行臨
    櫃匯款30萬元至上開合作金庫帳戶，被告再依廖梓評指示，
    於附表編號1至5、編號7、8所示之時間、地點提領上開款項
    後，交付予廖梓評，於附表編號6所示之時間，在不詳處所
    轉帳如附表編號6所示之金額予不詳之他人。致原告受有合
    計共110萬元之損害。被告經本院刑事庭以110年度原訴字第
    23號判決犯洗錢罪確定在案。為此爰依侵權行為、不當得利
    之法律關係，請求被告賠償損害等語。
　㈡並聲明：被告應給付原告110萬元及自起訴狀繕本送達翌日起
    至清償日止，按週年利率5%計算之利息；願供擔保，請准宣
    告假執行。
二、被告抗辯略以：我承認有侵權行為過失責任，原告訴之聲明
    、訴訟標的請求均有理由等語。
三、本院之判斷：
    按當事人於言詞辯論時為訴訟標的之認諾者，應本於其認諾
    為該當事人敗訴之判決，民事訴訟法第384條定有明文；次
    按被告既於言詞辯論時為訴訟標的之認諾，法院即應不調查
    原告所主張為訴訟標的之法律關係是否果屬存在，而以認諾
    為該被告敗訴之判決基礎（最高法院45年台上字第31號判例
    意旨可資參照）。本件就原告主張依侵權行為法律關係請求
    被告賠償110萬元之部分，業據被告於本院審理時稱：我承
    認有侵權行為過失責任，原告訴之聲明、訴訟標的請求均有
    理由等語在卷（見本院卷第61頁），核屬對於訴訟標的之認
    諾，自應本於被告之認諾為其敗訴之判決。至原告主張不當
    得利部分，本院自無庸再予審認。
四、綜上所述，原告依侵權行為法律關係，請求被告賠償110萬
    元，及自起訴狀繕本送達翌日即111年2月10日起至清償日止
    ，按年息5%計算之利息，為有理由，應予准許。又本件係本
    於被告認諾所為判決，依民事訴訟法第389條第1項第1款之
    規定，應依職權宣告假執行。原告就此雖陳明願供擔保聲請
    宣告假執行，惟其聲請僅係促使法院為職權之發動，爰不另
    為假執行准駁之諭知。另依同法第392條第2項規定，併宣告
    被告如預供擔保，得免為假執行。
五、本件係原告提起刑事附帶民事訴訟，經本院刑事庭依刑事訴
    訟法第504條第1項規定裁定移送前來，依同條第2項之規定
    ，免納裁判費，且在本院民事庭審理期間，並未產生其他訴
    訟費用，故不生訴訟費用負擔問題，併予敘明。　
中　　華　　民　　國　　111 　年　　10　　月　　20　　日
                  民事第一庭  法　官　蔡志明
以上正本係照原本作成。
如對本判決上訴，須於判決送達後20日內向本院提出上訴狀。如
委任律師提起上訴者，應一併繳納上訴審裁判費。
中　　華　　民　　國　　111 　年　　10　　月　　20　　日
                              書記官  張雅筑
附表：
編號 提款/轉帳時間 提款/轉帳地點 提款/轉帳帳戶 提款/轉帳金額 (新臺幣)  1 109年3月11日14時8分許 第一銀行北台中分行臨櫃（臺中市○區○○○道0段000號） 第一銀行帳戶 提領50萬元  2 109年3月11日14時27分許、14時29分許、14時30分許、14時31分許 第一銀行台中分行ATM（臺中市○區○○路0段000號） 第一銀行帳戶 提領1萬元、 提領3萬元、 提領3萬元、 提領3萬元  3 109年3月11日14時49分許、14時50分許、14時51分許、14時52分許 合作金庫北台中分行ATM（臺中市○區○○路000號） 合作金庫帳戶 提領3萬元、 提領3萬元、 提領3萬元、 提領3萬元  4 109年3月11日某時 不詳某處之國泰世華商業銀行ATM 合作金庫帳戶 提領2萬5元（含手續費5元）  5 109年3月12日0時4分許、0時5分許、0時6分許、0時7分許、0時8分許 合作金庫北台中分行ATM（臺中市○區○○路000號） 合作金庫帳戶 提領3萬元、 提領3萬元、 提領3萬元、 提領3萬元、 提領3萬元、  6 109年3月12日某時 不詳 合作金庫帳戶 轉帳3,015元（含手續費15元） 、轉帳1,010元（含手續費10元）  7 109年3月12日14時49分許 第一銀行北屯分行臨櫃（臺中市○○區○○路0段000號） 第一銀行帳戶 提領20萬元  8 109年3月13日某時 不詳某處之中國信託商業銀行ATM 合作金庫帳戶 提領6,005元（含手續費5元）